【裁判字號】    90,上易,1637
【裁判日期】    901009
【裁判案由】    違反毒品危害防制條例
【裁判全文】
臺灣高等法院高雄分院刑事判決                    九十年度上易字第一六三七號
    上  訴  人
    即  被  告  甲○○
右上訴人因違反毒品危害防制條例案件，不服台灣高雄地方法院九十年度易字第一八
七九號中華民國九十年八月一日第一審判決（起訴案號：台灣高雄地方法院檢察署九
十年度偵字第三０二號），提起上訴，本院判決如左：
    主  文
原判決撤銷。
甲○○施用第二級毒品，累犯，處有期徒刑拾月。
安非他命壹包（驗後毛重壹點貳陸公克）、吸管壹支、鋁箔包壹個，均沒收銷燬之。
    事  實
一、甲○○於民國八十六年間，曾因違反麻醉藥品管理條例案件，經法院判處有期徒
    刑八月確定，於八十八年八月五日執行完畢。其於八十七年間，復因施用毒品案
    件，經法院裁定送強制戒治、停止戒治，於交付保護管束期滿後，由台灣高雄地
    方法院於八十八年十月二十九日判決免刑確定在案。詎其仍不知悔改，復於五年
    內，即八十九年十二月二十一日凌晨零時許，在高雄縣彌陀鄉○○路九三號住處
    ，以將安非他命置於鋁箔紙上燒烤方式，施用第二級毒品安非他命一次。嗣經警
    於八十九年十二月二十一日下午一時三十分許，在甲○○上開住處逕行搜索時查
    獲，並扣得其所有之第二級毒品安非他命一包（驗前毛重一．三一公克，驗後毛
    重一．二六公克），及供施用安非他命所用之吸管一支、鋁箔包一個。
二、案經高雄市政府警察局楠梓分局報告臺灣高雄地方法院檢察署檢察官偵查起訴。
    理  由
一、右揭事實，業據上訴人即被告甲○○於原審及本院審理時坦承不諱，又被告為警
    採集之尿液經檢驗結果有安非他命陽性反應，有高雄市立凱旋醫院之檢驗成績書
    一紙附卷可稽，此外，並有第二級毒品安非他命晶體一包，及施用毒品器具吸管
    一支、鋁箔包一個扣案可資佐證。而查扣晶體一包（驗前毛重一．三一公克，驗
    後毛重一．二六公克）確係第二級毒品安非他命，亦經高雄醫學大學附設中和紀
    念醫院鑑驗無訛，有檢驗報告單在卷可參。又被告前因施用毒品案件，經法院裁
    定強制戒治，及停止戒治、交付保護管束期滿，並由台灣高雄地方法院於八十八
    年十月二十九日以八十七年度易字第一七一七號為免刑判決確定，有該案刑事判
    決一件在卷足憑。是被告於五年內再犯毒品危害防制條例第十條之罪，事證明確
    ，其犯行堪予認定。
二、核被告所為，係犯毒品危害防制條例第十條第二項之施用第二級毒品安非他命罪
    。被告持有第二級毒品安非他命，嗣進而施用之，持有之低度行為應為施用之高
    度行為所吸收，不另論罪。被告前曾於八十六年間因違反麻醉藥品管理條例案件
    ，經法院判處有期徒刑八月，於八十八年八月五日執行完畢，此有台灣高雄地方
    法院檢察署刑案資料查註紀錄表在卷可參，其於五年內再犯本件有期徒刑以上之
    罪，為累犯，應依刑法第四十七條規定加重其刑。
三、被告犯罪事證既明，原判決予以論罪科刑，固非無據，惟查：扣案之吸管一支、
    鋁箔包一個，為被告所有供施用毒品安非他命所用之器具，業經被告供明在卷，
    應依毒品危害防制條例第十八條第一項前段規定宣告沒收銷燬之，原判決依刑法
    第三十八條第一項第二款規定宣告沒收，尚有未洽。被告上訴意旨指摘原判決量
    刑過重，雖無理由，惟原判決既有上開可議之處，自應由本院撤銷改判。爰審酌
    被告曾因施用第二級毒品安非他命，經送強制戒治期滿為免刑判決確定後，仍不
    知悔改警惕，猶繼續施用毒品，本不宜寬貸，惟此乃自戕行為，其犯後已坦承犯
    行，態度乙好等一切情狀，量處如主文第二項所示之刑，以資懲儆。扣案之安非
    他命一包（驗後毛重一．二六公克）係第二級毒品，吸管一支、鋁箔包一個，為
    被告所有供施用毒品安非他命所用之器具，均應依毒品危害防制條例第十八條第
    一項前段規定宣告沒收銷燬之。
據上論斷，應依刑事訴訟法第三百六十九條第一項前段、第三百六十四條、第二百九
十九條第一項前段，毒品危害防制條例第十條第二項、第十八條第一項前段，刑法第
十一條、第四十七條，判決如主文。
本案經檢察官朱文彬到庭執行職務。
中      華      民      國      九      十      年      十    月    九  日
                          臺灣高等法院高雄分院刑事第六庭
                                  審判長法官  王憲義
                                        法官  張意聰
                                        法官  范惠瑩
右正本證明與原本無異。
不得上訴。
                                      書記官  馬蕙梅
中    華    民    國      九十      年       十       月    十  二      日
附錄論罪法條：
毒品危害防制條例第十條第二項：
施用第二級毒品者，處三年以下有期徒刑。
                                                                        Ｆ


司法院資訊處製作；財團法人民間司法改革基金會備份。
